臺灣板橋地方法院刑事判決　　　　　　　　94年度訴字第36號
公　訴　人　臺灣板橋地方法院檢察署檢察官
被　　　告　甲○○
　　　　　　　　　　　3號
上列被告因違反毒品危害防制條例案件，經檢察官提起公訴（93
年度核退字第1763號），本院合議庭裁定依簡式審判程序，判決
如下：
    主  文
甲○○連續施用第一級毒品，累犯，處有期徒刑拾月。扣案海洛
因壹包（淨重零點陸玖公克），沒收銷燬之。又連續施用第二級
毒品，累犯，處有期徒刑柒月。扣案安非他命參包（合計淨重肆
點貳公克），沒收銷燬之。應執行有期徒刑壹年參月。扣案海洛
因壹包（淨重零點陸玖公克）、安非他命參包（合計淨重肆點貳
公克），均沒收銷燬之。
    事  實
一、甲○○前於民國（下同）90年間，因傷害及違反毒品危害防
    制條例案件，先後經本院判處有期徒刑4 月、4 月，如易科
    罰金，均以300 元折算1 日確定，並經本院裁定應執行有期
    徒刑7 月確定，於91年10月25日執行完畢（構成累犯），另
    於93年間，因違反毒品危害防制條例案件，經本院判處有期
    徒刑9 月、6 月，應執行有期徒刑1 年2 月確定，現正執行
    中。又其前於90年間，因施用毒品案件，經本院以90年度毒
    聲字第2420號裁定送觀察、勒戒後，認有繼續施用傾向，再
    由本院以90年度毒聲字第2671號裁定施以強制戒治，並於91
    年6 月27日強制戒治執行完畢，詎猶不知悛悔，明知海洛因
    及安非他命分別係毒品危害防制條例第2 條第2 項第1 款、
    第2 款所列之第一級毒品與第二級毒品，不得施用、持有，
    竟復基於施用第一級毒品海洛因與第二級毒品安非他命之概
    括犯意，自上開強制戒治執行完畢後5 年內之93年9 月3 日
    起（起訴書略為：93年9 月2 日出桃園看守所起）至同年11
    月3 日晚上7 時許（起訴書略為某時）止，在臺北縣土城市
    ○○路250 巷24 6號11樓租屋處，以將第一級毒品海洛因置
    於香煙內吸食之方式、將第二級毒品安非他命置於玻璃球吸
    食器內，再以火置其下方燒烤產生煙霧之方式，連續施用第
    一、二級毒品海洛因、安非他命多次。嗣於93年11月3 日晚
    上9 時許，在臺北縣板橋市○○路○ 段31巷57號，為警察查
    獲，並扣得海洛因1 包（淨重0.69公克）、安非他命3 包（
    合計淨重4.2 公克）。
二、案經臺北市政府警察局大安分局移送臺灣板橋地方法院檢察
    署檢察官偵查起訴。經甲○○於準備程序進行中就被訴事實
    為有罪之陳述，經告知簡式審判程序之旨，並聽取當事人之
    意見後，本院合議庭裁定以簡式審判程序審理。
    理  由
一、右揭施用安非他命及海洛因之事實，業據被告甲○○於本院
    審理時坦承不諱，並有海洛因1 包（淨重0.69公克）、安非
    他命3 包（合計淨重4.2 公克）扣案足資佐證。又被告於93
    年11月3 日為警查獲時，在警局中所採集之尿液，經送請臺
    灣尖端先進生技醫藥股份有限公司以ＥＩＡ酵素免疫分析法
    初步檢驗，並以ＧＣ/ ＭＳ氣相層析/ 質譜儀法確認檢驗之
    結果，呈嗎啡及安非他命陽性反應，有該公司於93年11月9
    日出具之濫用藥物檢驗報告1 紙附於偵查卷可稽。足見被告
    前開之自白，應與事實相符。又被告前於90年間，因施用毒
    品案件，經本院以90年度毒聲字第2420號裁定送觀察、勒戒
    後，認有繼續施用傾向，再由本院以90年度毒聲字第2671號
    裁定施以強制戒治，並於91年6 月27日強制戒治執行完畢之
    事實，有臺灣高等法院被告全國前案紀錄表1 件在卷可稽。
    從而，本件事證明確，被告於強制戒治執行完畢後5 年內再
    犯施毒品犯行之事實，堪以認定，應依法論科。
二、海洛因、安非他命依其成癮性、濫用性及對社會危害性之程
    度，毒品危害防制條例第2 條第2 項第1 款、第2 款分別列
    為第一級毒品與第二級毒品。核被告施用海洛因、安非他命
    毒品之犯行，所為係犯毒品危害防制條例第10條第1 項、第
    2 項施用第一級、第二級毒品罪。又被告非法持有第一級、
    第二級毒品之低度行為，已分別為其施用第一級、第二級毒
    品之高度行為所吸收，不另論罪。被告先後多次施用第一級
    毒品與第二級毒品之犯行，均時間密接，且犯罪構成要件相
    同，顯均係基於概括犯意為之，均為連續犯，應依刑法第56
    條規定各論以一罪，並均加重其刑。又其所犯上開施用第一
    級毒品及施用第二級毒品二罪間，犯意各別，行為互殊，應
    予分論併罰。末查，被告前於90年間，因傷害及違反毒品危
    害防制條例案件，先後經本院判處有期徒刑4 月、4 月，如
    易科罰金，均以300 元折算1 日確定，並經本院裁定應執行
    有期徒刑7 月確定，於91年10月25日執行完畢，有臺灣高等
    法院被告全國前案紀錄表1 件附卷可佐，其於有期徒刑執行
    完畢後5 年內，再犯有期徒刑以上刑之本罪，為累犯，應依
    法加重其刑，並遞加重之。爰審酌被告曾因施用毒品經送戒
    治處所執行戒治，仍未能戒斷其施用毒品之惡習，再犯本件
    連續施用毒品犯行，惡行非輕，惟因施用毒品均僅係戕害其
    自己身心並無加害他人，再衡量其施用毒品時間之長短等一
    切情狀，量處如主文所示之刑，並定其應執行之刑。
三、扣案之第一級毒品海洛因1 包（淨重0.69公克）、安非他命
    3 包（合計淨重4.2 公克），係查獲之毒品，依毒品危害防
    制條例第18條第1 項前段規定，不問屬於犯人與否，應沒收
    銷燬之。
據上論斷，應依刑事訴訟法第273 條之1 第1 項、第299 條第1
項前段，毒品危害防制條例第10條第1 項、第2 項、第18條第1
項前段，刑法第11條前段、第56條、第47條、第51條第5 款，判
決如主文。
本案經檢察官蘇揚旭到庭執行職務。
中　　華　　民　　國　　94　　年　　2 　　月　　17　　日
                  刑事第三庭     法  官   白光華
右正本證明與原本無異。
如不服本判決，應於判決送達後10日內向本院提出上訴狀 (應附
繕本)， 上訴於臺灣高等法院。
                                 書記官   陳靜怡
中　　華　　民　　國　　94　　年　　2　　月　　17 　　日
附錄本案論罪科刑法條全文：
毒品危害防制條例第十條：
施用第一級毒品者，處六月以上五年以下有期徒刑。
施用第二級毒品者，處三年以下有期徒刑。
